臺灣苗栗地方法院簡易庭裁定　　　　　 100年度苗秩字第12號
移送機關　　苗栗縣警察局苗栗分局
被移送人　　杜美慧
上列被移送人因違反社會秩序維護法案件，經移送機關以100 年
3 月22日栗警偵字第1000006848號移送書移送審理，本院裁定如
下：
    主    文
杜美慧不罰。
    事實及理由
一、本件移送意旨以被移送人、於下列時間、地點有違反社會秩
    序維護法之行為：
  (一)時間：民國100年3 月16日22時15分。
  (二)地點：苗栗縣苗栗市○○里○○路638 號（美麗人生護
        膚名店）。
  (三)行為：意圖得利，與人姦淫。
二、本院判斷結果：
 （一）按社會秩序維護法第80條第1 項第1 款意圖營利與人姦
       淫之規定，須以行為人已與他人成姦為必要，若尚未成
       姦，則與該條之構成要件不符。又按被告之白白不得作
       為有罪判決之唯一證據，仍應調查其他必要之證據，以
       察其是否與事實相符，刑事訴訟法第156 條第2 項定有
       明文；次按事實之認定，應憑證據，如未能發現相當證
       據，或證據不足以證明，自不能以推測或擬制之方法，
       以為裁判基礎；又認定不利於被告之事實，須依積極證
       據，苟積極證據不足為不利於被告事實之認定時，即應
       為有利於被告之認定，更不必有何有利之證據（參見最
       高法院40年臺上字第86號及30年上字第816 號判例）。
       上開規定依社會秩序維護法第92條之規定，於違反社會
       秩序維護法案件自有其適用。
 （二）復按社會秩序維護法第80條第1 項第1 款係規定意圖得
       利與人姦、宿者方予處罰。而前開法條所謂「姦」，係
       指「姦淫」，其以兩性生殖器官之接合為要件，且又無
       處罰未遂之規定，故僅限於兩性生殖器官已然接合方有
       處罰。且違反社會秩序行為之處罰，以行為時本法有明
       文規定者為限，社會秩序維護法第2 條復有明定。是以
       ，倘被移送人之行為與前開要件不合，即不得予以處罰
       。
 （三）經查：
    1、被移送人杜美慧於警詢中供稱：「（問：警方於100 年3
       月16日22時15分，持苗栗地方法院100 年度聲搜字第000
       280 號搜索票，前往苗栗縣苗栗市○○里○○路638 號
       （美麗人生護膚名店）執行搜索，發現你與鍾志偉在2
       樓7 號房間內，鍾志偉警詢筆錄供稱：『渠於100 年3
       月16日21時30分，前往美麗人生護膚名店找女人【性交
       易】，進入店裡後老闆吳厚銘【經你當場在派出所指認
       】就叫1 名男子林坤興叫渠等一下，過一下子林坤興就
       把你帶來房間給鍾志偉確定後，你進房就問他說全套要
       2500元，他答應後由你先幫他洗澡，洗完澡後你跟他按
       摩，然後進行性交易，雙方將性器官結合，性交剛完成
       ，你就把使用過之保險套放包包內跑出房間外，警方就
       來到房間。』，鍾志偉所言是否實在？）部分不實在。
       」、「（問：何部分不實在？）我進入2 樓7 號房間後
       ，就問客人鍾志偉說：『你好，可以為你服務嗎？』
       ，然後鍾志偉就先去洗澡，洗完澡後鍾志偉脫掉浴袍全
       身赤裸趴在床上，我就先幫鍾志偉護膚按摩，按摩完我
       就請鍾志偉翻過身來幫他戴上保險套，接著我就用口含
       住鍾志偉生殖器進行口交，直到鍾志偉射精後，鍾志偉
       就去洗澡，之後警方就到場了。」、「（問：你有無與
       客人鍾志偉進行性交易？）我只有與客人鍾志偉進行口
       交。」、「（問：為何鍾志偉警詢筆錄供述，妳進房就
       問他是否說全套要2500元，渠答應後由你先幫他洗澡，
       洗完澡後你跟他按摩，然後進行性交易，雙方將性器官
       結合，性交剛完成，你就把使用過之保險套放包包內跑
       出房間外，你作何解釋？）我不知道為什麼鍾志偉會這
       樣說。」、「（問：警方在現場查扣何物？）使用過之
       保險套1 個，未使用過保險套1 個。」、「（問：上述
       扣案之物品屬何人？）我本人。」、「（問：警方在2
       樓房間扣案使用過之保險套1 個，未使用過之保險套1
       個，如何而來？）使用過之保險套1 個是我跟嫖客鍾志
       偉口交後，遺留的保險套，另1 個拆封尚未使用。」、
       、「（問：何謂半套？何謂全套？）半套是由小姐用手
       淫或口交方式到客人射精為止，全套就是雙方發生性行
       為。」、「（問：半套多少錢？全套多少錢？）新臺幣
       1500元。新臺幣2500元。」、「（問：金錢由何人收取
       ？）吳厚銘收取。」等語。是被移送人坦承有在前揭時
       、地提供男客半套性服務（以手或口等方式按摩客人性
       器官）之行為。
    2、證人鍾志偉於警詢中證稱：「（問：警方於100年3月16
       日22時15分，持苗栗地方法院100 年度聲搜字第000280
       號搜索票，前往苗栗縣苗栗市○○里○○路638 號（美
       麗人生護膚名店）執行搜索，發現你與杜美慧小姐等兩
       人，在2 樓7 號房間內，你在該處做何事？請說明。）
       我於100年3月16日22時15分，前往美麗人生護膚名店找
       女人發洩【性交易】，進入店內裡後見到老闆吳厚銘【
       經你當場在派出所指認】帶我到2 樓7 號房間，那男子
       林坤興叫我等一下，過一下子林坤興就把小姐杜美慧帶
       來房間給我確定後，小姐杜美慧進房就問我說全套要25
       00元，我告訴小姐杜美慧說好，然後由杜美慧小姐幫我
       先洗澡，洗完澡後杜美慧小姐再跟我按摩，然後進行性
       交易，雙方將性器官結合，性交剛完成，杜美慧小姐就
       把使用過之保險套放包包內跑出房間外，警方就來到房
       間搜索。」、「（問：警方在現場扣案何物？）使用過
       之保險套。」、「（問：警方現場查扣到之保險套是否
       就是你與杜美慧小姐從事性交易使用過之保險套？）是
       的。」、「（問：杜美慧小姐有無告訴你錢要交給誰？
       ）要交櫃檯。」、、「（問：你有交付金錢給老闆吳厚
       銘嗎？）還沒交付金錢給老闆吳厚銘。」、「（問：是
       何人向你推銷全套的？）杜美慧小姐。」、、「（問：
       你是如何知道美麗人生護膚名店有在做性交易？）我是
       朋友拿該店名片給我，跟我說美麗人生護膚名店有做黑
       的【性交易】，我才知道的。」等語；是依證人所述，
       有於上開時、地，由被移送人幫其按摩，帶保險套，然
       後發生性行為等語。惟查，證人鍾志偉證稱還沒有交付
       金錢給老闆吳厚銘，證人吳厚銘亦證稱店內不做全套等
       語。復徵諸被移送人陳稱僅為鍾志偉口交等語，則被移
       送人是否與證人鍾志偉於上述時、地為性器接合之性交
       易，容有可疑。而本件扣案已使用過之保險套，僅能證
       明證人鍾志偉有使用過該保險套，尚不能以此證明被疑
       送人與證人鍾志偉之生殖器有接合之事實。
    3、本件被移送人固坦承為於上述時地證人鍾志偉口交之性
       交易等情不諱，惟本件與前述之兩性生殖器官已然接合
       之要件不符，核與社會秩序維護法第80條第1 項第1 款
       之規定被移送人須有姦淫行為之構成要件行為不合。又
       本件除上述被證人鍾志偉的證詞外，尚乏其他足以認定
       被移送人，確有意圖賣淫而與人在上開地點內為姦、宿
       行為之補強證據。是本件既無其他積極證據，足資佐證
       其確有移送機關所指前揭之行為，依前開說明，即應為
       有利於被移送人之認定，其被移送行為尚屬不能證明。
三、依社會秩序維護法第45條第2 項，裁定如主文。
中    華    民    國    100   年    3     月    31    日
                  苗栗簡易庭  法  官  呂曾達
以上正本證明與原本無異。
如不服本裁定，得於裁定書送達之翌日起5 日內，以書狀敘述理
由，向本庭提出抗告(須附繕本 )。
                              書記官  劉容辰
中    華    民    國   100    年    3     月    31    日